【裁判字號】    97,易,385
【裁判日期】    970424
【裁判案由】    竊盜等
【裁判全文】
臺灣板橋地方法院刑事判決               97年度易字第385號
公  訴  人  臺灣板橋地方法院檢察署檢察官
被      告  壬○○
                    （現另案於臺灣臺北監獄臺北分監執行）
            戊○○
                    （現另案於臺灣臺北監獄臺北分監執行）
上列被告因竊盜案件，經檢察官提起公訴（96年度偵字第29398
號），被告於準備程序認罪，本院以簡式審判程序判決如下：
    主  文
壬○○共同犯竊盜罪，處有期徒刑月，機車鑰匙壹支沒收；又
共同犯毀越安全設備竊盜罪，處有期徒刑壹年貳月，扣案之黑色
手套壹副、防滑手套壹副均沒收；又共同犯毀越安全設備竊盜罪
，處有期徒刑壹年貳月，扣案之上開黑色手套壹副、防滑手套壹
副均沒收；又共同犯毀越安全設備竊盜罪，處有期徒刑壹年貳月
，扣案之上開黑色手套壹副、防滑手套壹副均沒收。應執行有期
徒刑年柒月，機車鑰匙壹支、扣案之黑色手套壹副、防滑手套
壹副均沒收。
戊○○牙保贓物，處有期徒刑月，如易科罰金以新臺幣壹仟元
折算壹日。
    事實及理由
一、按除被告所犯為死刑、無期徒刑、最輕本刑為三年以上有期
    徒刑之罪或高等法院管轄第一審案件者外，於第一次審判期
    日前之準備程序進行中，被告先就被訴事實為有罪之陳述時
    ，審判長得告知被告簡式審判程序之旨，並聽取當事人、代
    理人、辯護人及輔佐人之意見後，裁定進行簡式審判程序，
    刑事訴訟法第273 條之1 第1 項定有明文。經核本件被告壬○○、戊○○所犯均係死刑、無期徒刑、最輕本刑為三年以
    上有期徒刑以外之罪，其於準備程序中就被訴事實為有罪之
    陳述，經法官告知簡式審判程序之旨，並聽取公訴人、被告
    之意見後，本院爰依首揭規定，合議裁定由受命法官獨任進
    行簡式審判程序，合先敘明。
二、本件犯罪事實：
    壬○○為籌款購毒施用，竟基於意圖為自己不法所有之犯意
    聯絡，夥同乙○○（所涉本件竊盜犯行部分，前業經本院先
    行審結，判處應執行刑四年在案），分別(一)於96年11月3 日
    晚上11時多許，在臺北縣永和市○○路190 號前停車格，趁
    無人注意之際，由壬○○把風，乙○○以自備之機車鑰匙1
    支（未扣案），打開甲○○所有停放該處車號0911 -QU號自
    用小客車車門，侵入車內後再以上開機車鑰匙啟動竊取該車
    及車內甲○○所有之測速器1 台（價值新臺幣＜下同＞1 千
    8 百元）、電子磅秤1 台（價值1 千元）、中國信託商業銀
    行存摺、印章、車籍資料（起訴書漏載）等物。(二)其二人竊
    得上開自用小客車後，復於翌日（即同年月4 日）凌晨2 時
    許，駕車至臺北縣中和市○○街8 號丁○○經營之「米蘭音
    樂世界」商店，趁其夜間歇業無人居住在內之際，攜帶乙○○所有之黑色手套、防滑手套各1 副，由壬○○徒手將該店
    後門氣窗外之鐵窗欄杆拉斷扳開後，再由乙○○爬越氣窗侵
    入該店內開啟後門，讓壬○○進入（二人此所涉無故侵入他
    人建築物犯行部分，未據告訴），一同將店內丁○○所有之
    小提琴3 把（價值17萬元）、古箏2 台（價值7 萬2 千元）
    、長笛6 支（起訴書誤載為「3 支」，價值13萬6 千元）、
    電吉他3 把（起訴書誤載為「2 把」，價值2 萬7 千元）、
    紅木豎笛1 支（價值2 萬5 千元）、薩克斯風1 支（價值2
    萬7 千元）、豎笛1 支（價值1 萬5 千元）、吉他2 把（價
    值9 千元）、口風琴1 台（價值5 千元）、口琴1 支（價值
    370 元）、直笛1 支（價值1 千2 百元）、節拍器、小提琴
    弦、吉他、二胡、古箏等弦、墊肩等配件（共價值2 萬5 千
    元）、電腦主機3 台（價值7 萬5 千元）、電腦螢幕3 台（
    價值2 萬5 千5 百元）等財物，竊取搬運至上開竊得之自用
    小客車上，再分別載運至臺北縣中和市○○路127 巷27弄31
    號壬○○住處、臺北縣中和市○○街31巷6 弄3 號2 樓庚○○住處藏放（庚○○此所涉寄藏贓物罪嫌，另行審結），之
    後始將上開竊得之甲○○自用小客車停放在臺北縣中和市○○路上第26號停車格（該車其後為警於96年11月8 日下午2
    時40分許，在該處尋獲）。其後再將上開竊得之贓物，部分
    由乙○○於同年11月中旬，在臺北市○○街之跳蚤市場，變
    賣得款3 萬元，另壬○○亦經由其女友戊○○基於牙保之意
    思，為其居中介紹，於同年12月初某日，在臺北縣中和市華
    中橋附近，將上開竊得之小提琴1 把、長笛1 支、古箏2 臺
    、電吉他1 把等贓物，以1 萬2 千元之低價，販售予知情而
    基於故買贓物犯意之辛○○收購（辛○○此所涉故買贓物犯
    行部分，前亦經本院先行審結，判處有期徒刑四月在案），
    而乙○○、壬○○變賣得款後，即朋分花費殆盡。(三)其後二
    人又夥同於同年月9 日凌晨3 時許，至臺北縣中和市○○路
    598 號丙○○經營之「數位監視器材行」（起訴書載為「建
    越監視器材行」）及同址兼營之「臺灣彩券投注站」商店，
    趁其夜間歇業無人居住在內之際，攜帶上開乙○○所有之黑
    色手套、防滑手套各1 副，復由壬○○徒手將該店後門廁所
    窗戶外之鐵窗欄杆拉斷扳開後，再由乙○○爬越窗戶侵入該
    店內開啟後門，讓壬○○進入（二人此所涉無故侵入他人建
    築物犯行部分，未據告訴），共同搬運竊取丙○○店內所有
    之筆記型電腦1 台（價值2 萬5 千元）、電腦主機1 台、液
    晶螢幕1 台（以上二物合計價值3 萬6 千元）、高解析紅外
    線攝影機50台（價值10萬元）、高級攝影機30台（價值9 萬
    元）、數位錄放影機9 台（價值10萬元）、隨身監控系統1
    套（價值2 萬元）、汽車專用數位錄放影機1 台（價值3 萬
    元）、可錄式DVD 錄放影機1 台（價值1 萬元，起訴書漏載
    ）、已兌獎未作廢之刮刮樂彩券31張（價值1 萬2 千元）、
    現金5 千元、金牌感謝狀1 面（價值5 千元）等財物，得手
    後變賣得款1 萬5 千元，朋分供其等花費殆盡。(四)其後二人
    復夥同於同年12月3 日凌晨0 時許，至臺北縣中和市○○路
    ○ 段77號己○○經營之「臺灣彩券投注站」，趁其夜間歇業
    無人居住在內之際，攜帶上開乙○○所有之黑色手套、防滑
    手套各1 副，由壬○○徒手將該店後門廚房窗戶外之鐵窗欄
    杆拉斷扳開後，再由乙○○爬越窗戶侵入該店內開啟後門，
    讓壬○○進入（二人此所涉無故侵入他人建築物犯行部分，
    未據告訴），共同竊取己○○店內所有之現金1 萬元、電腦
    1 台、吉時樂超速777 彩券7 張（價值7 百元）、吉時樂釣
    大魚彩券79張（價值7 千9 百元）、吉時樂21點彩券119 張
    （價值1 萬1 千9 百元）、吉時樂黃金傳奇彩券27張（價值
    2 千7 百元）、吉時樂超級777 彩券78張（價值1 萬5 千6
    百元）、吉時樂至尊王牌彩券47張（價值2 萬3 千5 百元）
    等財物，得手後將刮中獎金4 萬元之上開竊得彩券，持向臺
    北市○○○路某不知情之臺灣彩券投注站兌換獎金，朋分花
    費殆盡。嗣經甲○○、丁○○失竊後報警處理，由警循線調
    查，先於同年12月5 日下午2 時15分許，在臺北縣中和市○○路127 巷27弄31號，查獲壬○○、戊○○；再於同日下午
    2 時40分許（起訴書誤載為「15時許」），在上址庚○○住
    處，查獲乙○○、庚○○，並查扣得乙○○所有上開供犯罪
    所用之黑色手套、防滑手套各1 副及起獲上開竊得之丁○○
    所有之口琴、長笛各1 支等贓物；復於同日晚上10時20分許
    ，在臺北縣三重市○○路○ 段15巷16弄4 號2 樓，查獲辛○○，並起獲其上開故買之古箏2 台、長笛1 支等贓物，另循
    線起獲其借予友人彭紹先、李國基等人之小提琴、吉他各1
    把之故買贓物，因而查悉上情。案經丁○○、丙○○、己○○訴由臺北市政府警察局移送臺灣板橋地方法院檢察署檢察
    官偵查起訴。
三、本件證據：
    (一)被告壬○○於警詢、偵查及審理時之自白、被告戊○○於
      審理時之自白、告訴人丁○○、丙○○、己○○、被害人
      甲○○、共同被告乙○○、辛○○、庚○○、證人李國基
      、彭紹先等分別於警詢、偵查之證述。
    (二)卷附之臺北市政府警察局刑事警察大隊搜索、扣押筆錄、
      現場及起獲贓物照騙、告訴人丙○○提出之監視器錄影光
      碟、監視器錄影翻拍照片、贓物認領保管單、警局受理刑
      事案件報案三聯單、告訴人丁○○提出失竊損失清單、被
      害人甲○○汽車失竊報案查詢資料、臺北縣政府警察局失
      竊車輛尋獲電腦輸入單等可稽。
    (三)扣案之被告乙○○所有供犯罪所用之黑色手套、防滑手套
      各1副可資佐證。
四、核被告壬○○上開犯罪事實(一)所為，係犯刑法第320 條第1
    項之竊盜罪；其上開犯罪事實(二)、(三)、(四)各次所為，均係犯
    刑法第321 條第1 項第2 款之毀越安全設備竊盜罪。公訴意
    旨雖認其上開犯罪事實(二)、(三)、(四)各次所為，併犯有該條項
    第1 款之夜間侵入住宅或有人居住之建築物之加重要件情形
    云云，惟查依告訴人丁○○、丙○○、己○○等警詢筆錄所
    示，被告壬○○上開行竊處所，均僅係其等經營之商店，其
    等另有住處，且該商店夜間歇業後，並無人居住在內，可見
    與上開加重要件規定之「住宅或有人居住之建築物」未合，
    自難認其併犯有上開條款規定之加重要件情形，而此部分係
    屬犯罪加重要件之減縮，爰不另為無罪之諭知，附此敘明。
    再其所犯上開犯罪事實(一)、(二)、(三)、(四)各罪，與共同被告乙○○間，均有犯意聯絡及行為分擔，均為共同正犯。又其所
    犯上開四次竊盜罪間，犯罪時地相異，被害人不同，顯係基
    於各別犯意所為，應予分論併罰。另核被告戊○○上揭所為
    ，係犯行法第349 條第2 項之牙保贓物罪。爰分別審酌被告
    壬○○、戊○○之素行、各罪犯罪之動機、目的、方法、手
    段、對社會治安、告訴人、被害人等所生危害、所獲不法利
    益及犯罪後坦承之態度等一切情狀，各量處如主文所示之刑
    ，被告壬○○部分，並定其應執行之刑，被告戊○○部分，
    則併諭知易科罰金之折算標準。共同被告乙○○所有供與被
    告壬○○共犯上開竊盜罪所用之機車鑰匙1 支（未扣案，惟
    不能證明已滅失）及扣案之黑色手套、防滑手套各1 副等物
    ，併予按其所犯之罪宣告沒收。至共同被告乙○○為警查獲
    時，雖另尚查扣有其所有之油壓剪1 支、螺絲起子3 支、口
    罩2 個、自製開鎖器1 支等物，惟均查無與其本件所犯竊盜
    罪有涉，故均不予沒收，附此敘明。
五、依刑事訴訟法第273 條之1 第1 項、299 條第1 項前段、第
    310 條之2 、第454 條，刑法第28條、第320 條第1 項、第
    321 條第1 項第2 款、第349 條第2 項、第41條第1 項前段
    、第51條第5 款、第38條第1 項第2 款，刑法施行法第1 條
    之1 ，判決如主文。
六、如不服本判決，得自收受送達之日起10日內向本院提出上訴
    狀（須附繕本）。
本案經檢察官靳開聖到庭執行職務
中    華    民    國    97    年    4     月    24    日
                      刑事第三庭  法  官  彭  全  曄
以上正本證明與原本無異
                                  書記官  洪  紹  甄
中    華    民    國    97    年    4     月    25    日
附錄本案論罪科刑法條全文：
刑法第320條
意圖為自己或第三人不法之所有，而竊取他人之動產者，為竊盜
罪，處五年以下有期徒刑、拘役或五百元以下罰金。
意圖為自己或第三人不法之利益，而竊佔他人之不動產者，依前
項之規定處斷。
前二項之未遂犯罰之。
刑法第321條
犯竊盜罪而有左列情形之一者，處六月以上、五年以下有期徒刑
：
一、於夜間侵入住宅或有人居住之建築物、船艦或隱匿其內而犯
    之者。
二、毀越門扇、牆垣或其他安全設備而犯之者。
三、攜帶兇器而犯之者。
四、結夥三人以上而犯之者。
五、乘火災、水災或其他災害之際而犯之者。
六、在車站或埠頭而犯之者。
前項之未遂犯罰之。
刑法第349條
收受贓物者，處三年以下有期徒刑、拘役或五百元以下罰金。
搬運、寄藏、故買贓物或為牙保者，處五年以下有期徒刑、拘役
或科或併科一 千元以下罰金。
因贓物變得之財物，以贓物論。


司法院資訊處製作；財團法人民間司法改革基金會備份。
